---
title: "IMC - TD n°3 : Manipulation des données et apprentissage statistique"
author: "Nicolas Derumigny"
output: html_notebook
---

```{r setup, include=FALSE}
library(ggfortify)
library(lasso2)
data(Prostate)
set.seed(103)
library(ggplot2)
library(tidyverse)
# Thanks to http://www.cookbook-r.com/Graphs/Multiple_graphs_on_one_page_(ggplot2)/
# Multiple plot function
#
# ggplot objects can be passed in ..., or to plotlist (as a list of ggplot objects)
# - cols:   Number of columns in layout
# - layout: A matrix specifying the layout. If present, 'cols' is ignored.
#
# If the layout is something like matrix(c(1,2,3,3), nrow=2, byrow=TRUE),
# then plot 1 will go in the upper left, 2 will go in the upper right, and
# 3 will go all the way across the bottom.
#
multiplot <- function(..., plotlist=NULL, file, cols=1, layout=NULL) {
  library(grid)

  # Make a list from the ... arguments and plotlist
  plots <- c(list(...), plotlist)

  numPlots = length(plots)

  # If layout is NULL, then use 'cols' to determine layout
  if (is.null(layout)) {
    # Make the panel
    # ncol: Number of columns of plots
    # nrow: Number of rows needed, calculated from # of cols
    layout <- matrix(seq(1, cols * ceiling(numPlots/cols)),
                    ncol = cols, nrow = ceiling(numPlots/cols))
  }

 if (numPlots==1) {
    print(plots[[1]])

  } else {
    # Set up the page
    grid.newpage()
    pushViewport(viewport(layout = grid.layout(nrow(layout), ncol(layout))))

    # Make each plot, in the correct location
    for (i in 1:numPlots) {
      # Get the i,j matrix positions of the regions that contain this subplot
      matchidx <- as.data.frame(which(layout == i, arr.ind = TRUE))

      print(plots[[i]], vp = viewport(layout.pos.row = matchidx$row,
                                      layout.pos.col = matchidx$col))
    }
  }
}
```

# Les données
```{r}
?Prostate
summary(Prostate)
```
# Entrainement à la manipulation de données
1.
```{r}
Prostate.norm=data.frame(scale(Prostate)) %>% gather(key = Variables, val = Values)
ggplot(data=Prostate.norm) + aes(x = Variables, y=Values) + geom_boxplot()
```

2. 
```{r}
filter(Prostate, age > 70)
filter(Prostate, gleason == 6 | gleason == 7)
filter(Prostate, lpsa > 3 & age < 45)
filter(Prostate, between(age, 50, 55))
```

3.
```{r}
Prostate %>% arrange(desc(lpsa))
```

4.
```{r}
Prostate %>% arrange(desc(lcavol))
Prostate %>% arrange(desc(lweight))
```

On ne trouve pas le même ordre.

5.
```{r}
summarise(
  group_by(
    Prostate,
    gleason   
  )
)
```

6.
```{r}
for (index in names(Prostate)) {
  print(summarise(
    group_by(
      Prostate,
      gleason
    ),
    n(),
    mean(get(index)),
    sd(get(index))
  ))
}
```

# Modèle Linéaire

## Vérification des données et descriptions élémentaire
### Premières représentations graphiques
```{r}
quantile(Prostate$lcavol)
```

```{r}
ggplot(data=Prostate) + aes(x=lpsa, y=lcavol, color=age) + geom_point()
```
Le cancer semble effetivement corrélé à l'antigène, et ce quel que soit l'âge.
```{r}
ggplot(data=Prostate) + aes(x=lcp, y=lcavol, color=svi, size=gleason) + geom_point()
```
On remarque également une corrélation entre le log de la `capsular penetration` et la taille du cancer. EN outre, les personne a faible score de gleason ont n'ont pas d'invasion de la vésicule seminale ; et sont moins propices au gros cancers.

### PCA
```{r}
library(ade4)
pca = dudi.pca(Prostate %>% select(lcavol,lweight,age,lbph,lcp,lpsa))
pve <- 100 * pca$eig/sum(pca$eig)
cumsum(pve)
```
```{r}
s.label(pca$li, xax = 1, yax = 2)
s.corcircle(dfxy = pca$c1)
```

Il n'y a pas d'anomalie notable ; et on remarque principalement deux caractéristiques sont extraites, couvrant 68% de l'information seulement: l'antigène et la capsular penetration sont fortement lié à la taille du cancer, quand l'age, le poid de la prostate et la `benign prostatic hyperplasia amount` ne sont pas reliés significativement. On remarque que les 90% de variances ne sont reproduite qu'avec plus de 4 axes, ce qui montre que l'on a affaire à des données peu corellées.

```{r}
ind.test = sample(nrow(Prostate), size = round(nrow(Prostate)*0.25))
Prostate.app = Prostate[-ind.test,]
Prostate.test = Prostate[c(ind.test),]
modlin = lm(lpsa ~ ., data = Prostate.app)
summary(modlin)
```

Les valeurs significatives sont lcavol, lweight et svi.

2. L'erreur standard sur les résidu est 0,7407

3. R^2 = 0,6434

```{r}
mesure_predict=data.frame(predict = predict(modlin, Prostate), measured = Prostate$lpsa)
ggplot(data=mesure_predict) + aes(y=predict, x=measured) + geom_point(color="blue")
```

```{r}
autoplot(modlin, label.size = 3)
```

On a une p-value du teste de F 8,58.10^-12 (probabilité d'obtenir ce résultat sous l'hypothèse nulle) : on a donc un modèle significatif.

```{r}
library(MASS)
modselect_b = stepAIC(modlin, ~., trace=TRUE, direction=c("backward"))
summary(modselect_b)
```

```{r}
mod0 = lm(lpsa ~ 1, data = Prostate)
modselect_f = stepAIC(mod0, lpsa ~ lcavol + lweight + age + lbph + svi +
lcp + gleason + pgg45, data = Prostate,
trace = TRUE, direction=c("forward"))
summary(modselect_f)
```

```{r}
modselect = stepAIC(modlin, ~., trace = TRUE, direction = c("both"))
#both est l'option par défaut
summary(modselect)
```

```{r}
modselect_BIC = stepAIC(modlin, ~., trace = TRUE, direction = c("both"),
k = log(length(Prostate$lpsa)))
summary(modselect_BIC)
```

L'AIC forward est le meilleur choix, il réalise à la fois le minimum de l'AIC mais aussi le maximum du R^2 ajusté et le minimum de la p-valeur de l'hypothèse F.

```{r}
sum(abs(predict(modlin, Prostate.test)-Prostate.test$lpsa))
sum(abs(predict(modselect_b, Prostate.test)-Prostate.test$lpsa))
sum(abs(predict(modselect_f, Prostate.test)-Prostate.test$lpsa))
sum(abs(predict(modselect, Prostate.test)-Prostate.test$lpsa))
sum(abs(predict(modselect_BIC, Prostate.test)-Prostate.test$lpsa))
```

On trouve sans surprise une meilleure erreur de reconstruction pour l'AIC forward.
