---
title: "IMC - TD n°1"
author: "Nicolas Derumigny"
output: html_notebook
---

```{r setup, include=FALSE}
library(tidyverse)
library(ade4)
```

1)
```{r}
summary(mpg)
```

 Les variables quantitatives sont *manufacturer*, *model*, *trans*, *drv*, *fl* et *class*.
 
 2) 
```{r}
help(mpg)
```
*displ* est la cylindrée du moteur, en litre ; *hwy* est la consommation du moteur en mile par galon sur autoroute et *drv* est le nombre et l'emplacement des roues motrices.

3) Le graphique représente un affichage de la consommation du moteur sur autoroute en fonction de la cylindrée

4) 
```{r}
ggplot(data = mpg)
```
Je ne vois rien car il faut préciser quels axes afficher.

5)
```{r}
work <- ggplot(data = mpg) + geom_point(aes(x=cyl, y=hwy))
plot(work)
```

6) Certains fabriquant peuvent proposer à la vente certains modèles moins consommateurs (et donc une consommation faible en mile par galon) du fait de technologies plus ou moins avancées.

7)
```{r}
work <- ggplot(data = mpg) + geom_point(aes(x=displ, y=hwy, colour = manufacturer))
plot(work)
```
On remarque que, effectivement, les points hors tendance sont principalement de marque audi et chevrolet. On pourrait affiner en affichant les modèles, mais cela alourdit le graphique à cause du trop grand nombre de valeurs possibles.

```{r}
work <- ggplot(data = mpg) + geom_point(aes(x=displ, y=hwy, colour = model))
plot(work)
```

8) 
```{r}
work <- ggplot(data = mpg) + geom_bar(aes(x = drv))
plot(work)
```

On remarque une faible proportion de véicules à propulsion (arrière), alors que les 4x4 et les traction (avant) se partagent à peu près équitablement le reste de l'échantillon.
