---
title: "IMC - TD n°1"
author: "Nicolas Derumigny"
output: html_notebook
---

```{r setup, include=FALSE}
library(tidyverse)
library(ade4)
```

## Statistique descriptive unidimensionnelle
1)
```{r}
summary(mpg)
```

 Les variables quantitatives sont `manufacturer`, `model`, `trans`, `drv`, `fl` et `class`.
 
 2) 
```{r}
help(mpg)
```
`displ` est la cylindrée du moteur, en litre ; `hwy` est la consommation du moteur en mile par galon sur autoroute et `drv` est le nombre et l'emplacement des roues motrices.

3) Le graphique représente un affichage de la consommation du moteur sur autoroute en fonction de la cylindrée

4) 
```{r}
ggplot(data = mpg)
```
Je ne vois rien car il faut préciser quels axes afficher.

5)
```{r}
work <- ggplot(data = mpg) + geom_point(aes(x=cyl, y=hwy))
plot(work)
```

```{r}
work <- ggplot(data = mpg) + geom_boxplot(aes(x=as.factor(cyl), y=hwy))
plot(work)
```


6) Certains fabriquant peuvent proposer à la vente certains modèles moins consommateurs (et donc une consommation faible en mile par galon) du fait de technologies plus ou moins avancées.

7)
```{r}
work <- ggplot(data = mpg) + geom_point(aes(x=displ, y=hwy, colour = manufacturer))
plot(work)
```
On remarque que, effectivement, les points hors tendance sont principalement de marque audi et chevrolet. On pourrait affiner en affichant les modèles, mais cela alourdit le graphique à cause du trop grand nombre de valeurs possibles.

```{r}
work <- ggplot(data = mpg) + geom_point(aes(x=displ, y=hwy, colour = class))
plot(work)
```

8) 
```{r}
work <- ggplot(data = mpg) + geom_bar(aes(x = drv))
plot(work)
```

On remarque une faible proportion de véicules à propulsion (arrière), alors que les 4x4 et les traction (avant) se partagent à peu près équitablement le reste de l'échantillon.

**Correction :**
```{r}
work <- ggplot(data = mpg) + geom_bar(aes(x = hwy, fill = class))
plot(work)
```

On remarque qu'il s'agit d'une distribution *bimodale* : on peut diviser en deux catégories les voitures : haut rendement et faible rendement (ici il semble s'agir d'une somme de deux gaussiennes).

## Quantiles

```{r}
quantile(x = mpg$hwy)
quantile(x = mpg$hwy, probs = 0.3)
quantile(x = mpg$hwy, probs = 0.99)
```

Les voitures de l'échantillon ont une autonomie entre 12 et 44 miles par galons, un quart moins de 18 mpg, une moitié moins que 24 mpg et trois quart moins de 27 mpg.

Boîte à moustache :
```{r}
work <- ggplot(data = mpg) + geom_boxplot(aes(x = class, y = hwy))
plot(work)
```


**Correction :**
On peut également utiliser l'affichage `geom_violin` :
```{r}
work <- ggplot(data = mpg) + geom_violin(aes(x = class, fill = class, y = hwy)) + geom_boxplot(aes(x = class, y = hwy, colour = class), width = 0.4) + theme(legend.position = "none")
plot(work)
```

### Caractéristiques numériques
```{r}
for (carac in c("displ", "year", "cyl", "cty", "hwy")) {
  cat(paste(carac,":\n"))
  cat(paste("\t median:", median(mpg[[carac]]),"\n"))
  cat(paste("\t mean:", mean(mpg[[carac]]),"\n"))
  cat(paste("\t Inter-quartile range:", IQR(mpg[[carac]]),"\n"))
  cat(paste("\t Standard deviation:", sd(mpg[[carac]]),"\n"))
}
```

**Correction :**
On peut églament sélectionner des données par l'opérateur `%>%` qui est une sorte de pipe. Par exemple :
```{r}
mpg.quanti = mpg %>% select( displ, year, cyl, cty, hwy)
data.frame(
  median = apply (mpg.quanti, MARGIN = 2, median),
  mean = apply (mpg.quanti, MARGIN = 2, mean),
  min = apply (mpg.quanti, MARGIN = 2, min),
  max = apply (mpg.quanti, MARGIN = 2, max),
  IQR = apply (mpg.quanti, MARGIN = 2, IQR),
  sd = apply (mpg.quanti, MARGIN = 2, sd)
)
```


### Variables qualitatives
Les variables qualitatives nominales sont `manufacturer`, `model`, `drv` (on peut supposer que 4x4$>$2 roues motrices, mais il est impossible d'ordonner traction et propulsion) `trans`, `fl` et `class`. Il n'y a donc aucune variable qualitative ordinale.

**Correction :** on peut considérer que `displ` et `cyl` sont des variables qualitatives ordinales car elles sont à valeurs discrètes.

```{r}
work <- ggplot(mpg) + geom_histogram(aes(x=class, fill=drv), stat="count")
plot(work)
```

On remaque que les 4x4 sont principalement des pickup et des SUV (logique), que les voitres à deux sièges sont toutes à propulsion, qu'aucun SUV n'est en tractions, aucun minivan n'est à quatre roues motrices, que la propulsion n'est présente que sur les voitures à deux sièges, les SUV et les subcompact, enfin que la traction prime sur les 4x4 pour les autres classes de voitures.

#  Statistique descriptive bidimensionnelle
```{r}
work <- ggplot(data = iris) + geom_point(aes(x = Sepal.Length, y = Petal.Length)) +  geom_smooth(aes(x = Sepal.Length, y = Petal.Length))
plot(work)
```

```{r}
iter <- c("displ", "year", "cyl", "cty", "hwy")
for (carac in 1:4) {
  for (carac2 in (carac+1):5) {
    cat(paste("Correlation of ", iter[carac], " and ", iter[carac2], ": ", sep=""))
    cat(paste(cor(mpg[[iter[carac]]],mpg[[iter[carac2]]]),"\n"))
  }
}
```

On peut par exemple choisir deux caractéristiques, de préférence peu corrélées, et représenter un nuage de point des autres caractéristique représentant le coefficient de corrélation avec les deux variables choisies.
Par exemple, pour `displ` et `year`, on obtient :
```{r}
iter <- c("displ", "year", "cyl", "cty", "hwy")
corr = data.frame(row.names = iter)
for (carac1 in iter) {
  vect <- c()
  for (carac2 in iter) {
    vect <- c(vect, cor(mpg[[carac1]],mpg[[carac2]]))
  }
  corr[[carac1]]=vect
}
work <- ggplot(data = corr) + geom_text(aes(x = displ, y = year, label = iter))
plot(work)
```


**Correction :**
On peut utiliser une heatmap pour représenter ces corrélations (cf ecampus). On ne peut pas utiliser directment une `data.frame` car il faut un `tidy_dataset`. On peut transformer un `data.frame` en `tidy_dataset` par la fonction `gather`.
```{r}
corr2 = rownames_to_column(df = corr, var = "var1")
corr2.g = corr2 %>% gather(key = var2, value = Correlation, -var1, displ, year, cyl, cty, hwy)
work <- ggplot(data = corr2.g) + geom_tile( aes(x = var1, y = var2, fill = Correlation), color = "white") + scale_fill_gradient2(low = "royalblue3", mid = "white", high = "brown2")
plot(work)
```

